ACORDAO-COMPLETO-2526441

ACÓRDÃO 1162/2022 ATA 5/2022 - PRIMEIRA CÂMARA

VISTOS, relatados e discutidos estes Embargos de Declaração (peça 11) interpostos pela Empresa Brasileira de Correios e Telégrafos - ECT, em face do Acórdão 18089/2021-TCU-Primeira Câmara (peça 8) , por intermédio do qual este Tribunal, ao apreciar ato de admissão emitido pela ora embargante, deliberou por considerá-lo ilegal e negar-lhe o correspondente registro (Ato nº 27415/2017) , tendo em vista a identificação de que a contratação ocorreu após a expiração do prazo improrrogável do concurso público regido pelo Edital 11/2011, por força de decisão judicial proferida nos autos da Ação Civil Pública 0001035-92.2013.5.10.0015,
ACORDAM os Ministros do Tribunal de Contas da União, reunidos em Sessão da 1ª Câmara, diante das razões expostas pelo Relator, em:
9.1. com fundamento nos arts. 32, inc. II, e 34 da Lei 8.443, de 16 de julho de 1992, c/c os arts. 277, inciso III, 280, caput, e 287 do Regimento Interno, conhecer dos Embargos de Declaração apresentados pela Empresa Brasileira de Correios e Telégrafos - ECT para, no mérito, acolhê-los, determinando, com fundamento na Súmula nº 145, o apostilamento do Acórdão 18089/2021-TCU-Primeira Câmara, com vistas à correção de erro material, de maneira que:
9.1.1. em seu caput:
onde se lê:
"VISTOS e relacionados estes autos relativos à admissão de Thiago Portela Lisboa nos quadros da Empresa Brasileira de Correios e Telégrafos e submetido a este Tribunal para fins de registro."
leia-se:
"VISTOS e relacionados estes autos relativos à admissão de José Vitor de Alvinco Brito nos quadros da Empresa Brasileira de Correios e Telégrafos - ECT e submetido a este Tribunal para fins de registro.";
9.1.2. em seu item a:
onde se lê:
"a) considerar ilegal o ato constante da peça 3, relativo à admissão de Thiago Portela Lisboa, negando-lhe o registro correspondente, nos termos do art. 260, § 1º, do Regimento Interno desta Corte de Contas;"
leia-se:
"a) considerar ilegal o ato constante da peça 3, relativo à admissão de José Vitor de Alvinco Brito, negando-lhe o registro correspondente, nos termos do art. 260, § 1º, do Regimento Interno desta Corte de Contas;";
9.2. determinar o encaminhamento, à embargante e ao interessado, de cópia deste Acórdão.

Pessoal: Embargos de Declaração interpostos pela Empresa Brasileira de Correios e Telégrafos  ECT, em face do Acórdão 18089/2021  TCU  1ª Câmara.

Primeira Câmara

Empresa Brasileira de Correios e Telégrafos - ECT.

3. Embargante/Interessado:
3.1. Embargante: Empresa Brasileira de Correios e Telégrafos - ECT, CNPJ 34.028.316/0001-03.
3.2. Interessado: José Vitor de Alvinco Brito, CPF XXX.217.691-XX.

13.1. Ministros presentes: Walton Alencar Rodrigues (Presidente), Benjamin Zymler e Jorge Oliveira.
13.2. Ministro-Substituto convocado: Augusto Sherman Cavalcanti (Relator).

AUGUSTO SHERMAN

Ministro-Substituto Augusto Sherman Cavalcanti.

Trata-se de Embargos de Declaração (peça 11) interpostos pela Empresa Brasileira de Correios e Telégrafos - ECT, em face do Acórdão 18089/2021-TCU-Primeira Câmara (peça 8) , por intermédio do qual este Tribunal, ao apreciar ato de admissão emitido pela ora embargante, deliberou por considerá-lo ilegal e negar-lhe o correspondente registro (Ato nº 27415/2017) , tendo em vista a identificação de que a contratação ocorreu após a expiração do prazo improrrogável do concurso público regido pelo Edital 11/2011, por força de decisão judicial proferida nos autos da Ação Civil Pública 0001035-92.2013.5.10.0015.
2.	Em seu recurso, a Empresa Brasileira de Correios e Telégrafos - ECT argumenta, em síntese, que o acórdão embargado padeceria de obscuridade, no que se refere a quem seria o interessado cujo ato de admissão foi apreciado, tendo em vista haver referências, quanto a isso, tanto a "Thiago Portela Lisboa", quanto a "Jose Vitor de Alvinco Brito".
	É o Relatório.

Herbert Milhomens de Vasconcelos (OAB/DF 29.585) e outros.

Subprocurador-Geral Paulo Soares Bugarin (manifestação oral).

EMBARGOS DE DECLARAÇÃO. CONHECIMENTO. IDENTIFICAÇÃO DE INEXATIDÃO MATERIAL, OCASIONADORA DE OBSCURIDADE. ACOLHIMENTO. APOSTILAMENTO DA DELIBERAÇÃO EMBARGADA, PARA RETIFICAÇÃO DA INEXATIDÃO MATERIAL CONSTATADA. CIÊNCIA.

ATOS DE ADMISSÃO (ADS)

Secretaria de Fiscalização de Integridade de Atos e Pagamentos de Pessoal e de Benefícios Sociais (Sefip).

Trata-se de Embargos de Declaração (peça 11) interpostos pela Empresa Brasileira de Correios e Telégrafos - ECT, em face do Acórdão 18089/2021-TCU-Primeira Câmara (peça 8) , por intermédio do qual este Tribunal, ao apreciar ato de admissão emitido pela ora embargante, deliberou por considerá-lo ilegal e negar-lhe o correspondente registro (Ato nº 27415/2017) , tendo em vista a identificação de que a contratação ocorreu após a expiração do prazo improrrogável do concurso público regido pelo Edital 11/2011, por força de decisão judicial proferida nos autos da Ação Civil Pública 0001035-92.2013.5.10.0015.
2.	Mediante o referido Acórdão, esta Corte deliberou por considerar ilegal e negar o correspondente registro a ato de admissão (Ato nº 27415/2017) emitido pela ECT. Dessa forma, a aludida Empresa atende aos requisitos para ser considerada como parte na Deliberação atacada, configurando-se sua legitimidade para interpor a peça recursal em tela.
3.	Além disso, ela argui, em sua peça, que o Acórdão 18089/2021-TCU-Primeira Câmara comportaria obscuridade.
4.	De acordo com os registros do e-TCU, o documento 69.586.362-1 (peça 11) , atinente aos Embargos ora sub examine, foi recebido neste Tribunal em 9/11/2021, antes mesmo que a Empresa Brasileira de Correios e Telégrafos - ECT fosse notificada acerca do teor do Acórdão 18089/2021-TCU-Primeira Câmara. A peça recursal em tela, portanto, deve ser considerada tempestiva, nos termos do § 1º do art. 287 do Regimento Interno.
5.	Assim, tendo em vista preencher os requisitos de admissibilidade para tanto, em especial os previstos nos arts. 32, inc. II, e 34, § 1º, da Lei 8.443, de 16 de julho de 1992, e 277, inc. III, 287, § 1º, do Regimento Interno, os Embargos de Declaração em destaque devem ser conhecidos.
6.	Quanto ao mérito da peça, verifico assistir razão à recorrente, que findou por identificar inexatidão material na deliberação embargada.
7.	Com efeito, ainda que a intenção, na hipótese, fosse de apreciar o ato constante da peça 3 dos autos do TC-Processo 025.302/2021-3, atinente à admissão de José Vitor de Alvinco Brito, CPF 037.217.691-71, findaram por ser feitas referências indevidas a "Thiago Portela Lisboa" no caput e no item a do Acórdão 18089/2021-TCU-Primeira Câmara. Os embargos em destaque, portanto, devem ser acolhidos, promovendo-se a retificação da inexatidão material mencionada.
	Ante o exposto, manifesto-me no sentido de que o Tribunal adote o Acórdão que ora submeto à deliberação deste Colegiado.
TCU, Sala das Sessões, em 8 de março de 2022.
AUGUSTO SHERMAN CAVALCANTI 
Relator